【裁判字號】    95,台上,1685
【裁判日期】    950803
【裁判案由】    第三人異議之訴
【裁判全文】
最高法院民事判決            九十五年度台上字第一六八五號
    上  訴  人  甲○○
    訴訟代理人  蕭介生律師
    被 上訴 人  乙○○
                        號2樓.
上列當事人間第三人異議之訴事件，上訴人對於中華民國九十四
年五月四日台灣高等法院第二審判決（九十三年度上字第七四六
號），提起上訴，本院判決如下：
    主  文
上訴駁回。
第三審訴訟費用由上訴人負擔。
    理  由
本件上訴人主張：台北縣新店市○○街二七號（下稱二七號）與
同街三一號（下稱三一號）係同棟建築物之一樓及二樓房屋，其
中一樓房屋（下稱系爭一樓房屋）之門牌為三一號（整編前為同
市○○路○段臨二一０－五號，下稱二一０－五號），二樓房屋
（下稱系爭二樓房屋）之門牌為二七號（整編前為同市○○路○
段臨二一０－六號）。系爭一樓房屋為伊所有，系爭二樓房屋為
訴外人朱和興所有。被上訴人聲請台灣台北地方法院（下稱台北
地院）以九十年度執字第一五０六０號強制執行事件（下稱系爭
執行事件）對朱和興執行遷讓二七號房屋時，竟對伊所有系爭一
樓房屋強制執行等情，爰求為確認系爭一樓房屋為伊所有，並撤
銷系爭執行事件對系爭一樓房屋之強制執行程序之判決。
被上訴人則以：系爭一樓房屋為二七號一樓，屬朱和興所有等語
，資為抗辯。
原審依調查證據審理之結果，以：被上訴人依租賃關係請求朱和
興將台北縣新店市○○街二七號一、二樓房屋全部（含增建部分
）遷讓交還，經台北地院新店簡易庭八十七年度店簡字第二九八
號、同院八十七年度簡上字第六五四號判決勝訴確定。被上訴人
以上開勝訴確定判決為執行名義，聲請台北地院以八十九年度執
字第一００八六號執行事件（下稱前執行事件）強制執行遷讓，
因朱和興與被上訴人有意和解，被上訴人乃撤回強制執行，嗣朱
和興未履行和解條件，被上訴人始再聲請系爭執行事件強制執行
遷讓等情，為兩造所不爭執，堪信為真正。查系爭一樓房屋與系
爭二樓房屋為同棟建築物，系爭二樓房屋之門牌為二七號，經第
一審法院至現場勘驗屬實，系爭一樓房屋雖貼有三一號之門牌，
惟此種門牌編定顯與台北縣政府辦理道路命名及門牌編訂作業之
規定相背，則系爭一樓房屋之門牌是否確為三一號房屋，已非無
疑，參諸朱和興於前執行事件與被上訴人達成和解時所出具之切
結書記載：「本人確認標的物四周一、二樓均為新店市○○街二
七號，且本人切結該標的物均為本人所有，三一號門牌乃冒貼使
用」等語，益難以系爭一樓房屋上貼有三一號門牌，即認系爭一
樓房屋之所有權歸屬於上訴人。至繳納房屋稅之收據，非即為房
屋所有權之證明，尚難以上訴人繳納三一號房屋之房屋稅即認系
爭一樓房屋屬上訴人所有，而朱和興及訴外人黃玉鳳於八十四年
三月二日將安業街二七號一、二樓房屋讓與被上訴人，有讓渡書
可憑，上訴人提出其與朱和興間協議書之記載與前述讓渡書、切
結書記載內容不符，證人朱和興、周義雄及黃椿彬之證詞亦無從
證明上訴人係系爭一樓房屋之出資興建人，則上訴人請求確認系
爭一樓房屋為其所有並請求撤銷對系爭一樓房屋之強制執行程序
，不應准許等詞，為其心證之由得，並說明兩造其餘攻擊防禦方
法因事證已臻明確而無礙判決結果，無庸調查或一一論述，因而
維持第一審所為上訴人敗訴判決，駁回上訴人之上訴，並無違誤
。按當事人主張有利於己之事實者，就其事實負舉證之責任，民
事訴訟法第二百七十七條第一項前段定有明文。其次主張法律關
係存在之原告，應就該法律關係發生所須具備之特別要件，負舉
證責任。若其不能舉證，以證實自己主張之事實為真實，則被告
即令不能舉證，亦應駁回原告之請求。上訴人提出之房屋稅單及
門牌證明書僅得證明三一號房屋之門牌係由二一０－五號整編而
來，及上訴人曾繳納二一０－五號房屋八十三年至八十五年度之
房屋稅、三一號房屋八十八年至八十九年度之房屋稅，尚不足證
明該三一號房屋即為系爭一樓房屋，何況證人朱和興於台北地院
八十七年度簡上字第六五四號遷讓房屋事件中，亦辯稱系爭房屋
為其所有，其於本件異於前詞之證言，亦不足為有利上訴人之認
定，原判決因認上訴人未能舉證證明其為系爭一樓房屋之原始出
資人，即無不合。上訴意旨，猶執陳詞，指摘原判決不當，聲明
廢棄，非有理由。
據上論結，本件上訴為無理由。依民事訴訟法第四百八十一條、
第四百四十九條第一項、第七十八條，判決如主文。
中    華    民    國  九十五  年    八    月    三    日
                      最高法院民事第八庭
                          審判長法官  朱  建  男
                                法官  顏  南  全
                                法官  許  澍  林
                                法官  鄭  傑  夫
                                法官  蘇  清  恭
      本件正本證明與原本無異
                                      書  記  官
中    華    民    國  九十五  年    八    月   十八   日
                                                      Ｋ


司法院資訊處製作；財團法人民間司法改革基金會備份。
